臺灣嘉義地方法院民事判決
110年度嘉簡字第354號
原      告  黃明芳  
被      告  莊礎綱  
訴訟代理人  陳奕帆    

上列當事人間請求侵權行為損害賠償事件，本院於民國110年9月
15日言詞辯論終結，判決如下：
　　主  文
原告之訴駁回。
訴訟費用由原告負擔。
    事實及理由
壹、程序事項
    按訴狀送達後，原告不得將原訴變更或追加他訴。但擴張或
    減縮應受判決事項之聲明者，不在此限。民事訴訟法第255
    條第1項第3款定有明文。查原告起訴時原請求被告應賠償原
    告新臺幣（下同）1,000,900元（本院卷1第5至11頁）。嗣
    於民國110年4月14日言詞辯論期日減縮聲明請求被告應給付
    原告100萬元（本院卷1第219頁），並經本院於110年9月15
    日再次向原告確認無誤（本院卷2第132頁），則原告前開所
    為，核屬減縮應受判決事項之聲明，依前開規定，應予准許
    。
貳、實體事項
一、原告主張：
  ㈠原告於民國108年2月11日上午10時40分許，騎乘車牌號碼000
    -000號普通重型機車（下稱系爭機車），沿嘉義市西區北港
    路由西往東騎乘於機慢車道，行經該路段1000號前時，適被
    告駕駛車牌號碼000-00號營業大客車（下稱系爭大客車），
    沿同路同向行駛在上開道路，因被告邊開車邊玩手機，惡意
    逼車、超車，超車時原告拍打系爭大客車右邊車廂，被告火
    大將系爭大客車右偏過來撞系爭機車，欲壓死原告，所以才
    會有道路交通事故現場圖的畫面，被告系爭大客車才會停到
    慢車道上，原告因此受有臉部多重損傷、上嘴唇撕裂傷約1.
    5公分、牙齒部分搖動；雙側上肢（包括手肘、手臂、手腕
    、手部）多處擦挫傷；雙側下肢（包括膝蓋、小腿、腳腕、
    足部）多處擦挫傷等傷害（下稱系爭傷害）。另被告提出的
    行車紀錄器光碟內容，裡面的男騎士不是原告，也不是系爭
    事故發生之經過，被告是用別的車子來抹黑原告，還反控原
    告往左偏、變換車道超車。
  ㈡原告因被告上開侵權行為受有以下損害：
　⒈原告因系爭事故於108年2月11日、同年月12、13、15、16日
    至衛生福利部嘉義醫院（下稱嘉義醫院）急診及回診治療，
    自108年2月20、26日、同年3月21日、同年5月30日至淡水馬
    偕紀念醫院（下稱淡水馬偕醫院）就診治療，支出醫療費用
    ，原告合計請求醫療費用10萬元。
　⒉原告於系爭事故發生前是教育部國際文教處國際科科長、國
    立臺灣藝術大學流行音樂教師、臺灣老黑狗＆金色貓搖擺樂
    團主唱兼團長、環遊五大洲60國之騷人墨課夏威夷大學旅台
    作曲家，因發生系爭事故，致原告每週上台演唱的能力消失
    ，原告請求因系爭事故致無法上台演唱之收入損失10萬元。
　⒊原告因系爭事故受傷至今均未痊癒，原告的國際談判能力、
    語言能力、做詞作曲能力、高科技電腦計算能力都消失，且
    因為這樣的身體狀況，醫師建議原告不要施打高端疫苗，所
    受痛苦極大，請求損害賠償80萬元。
　㈢綜上，原告因系爭事故所受損害為100萬元（計算式：10萬元
    +10萬元+80萬元），請求被告給付。為此，提起本件訴訟等
    語。並聲明：被告應給付原告100萬元。
二、被告則辯以：系爭事故係因原告騎乘系爭機車突然侵入被告
    行駛之外側快車道所致，被告並無原告所稱惡意逼車、超車
    之行為，被告就系爭事故之發生沒有肇事責任，並經臺灣嘉
    義地方檢察署108年度偵字第3126號獲不起訴處分。又原告
    請求之項目並無證據證明，提出之報紙也與本案無關等語。
    並聲明：原告之訴駁回。
三、法院之判斷：
  ㈠按當事人主張有利於己之事實者，就其事實有舉證之責任，
    民事訴訟法第277條前段定有明文。復按民事訴訟如係由原
    告主張權利者，應先由原告負舉證之責，若原告先不能舉證
    ，以證實自己主張之事實為真實，則被告就其抗辯事實即令
    不能舉證，或其所舉證據尚有疵累，亦應駁回原告之請求（
    最高法院17年上字第917號判例意旨參照）。再按民法關於
    侵權行為之規定，採過失責任主義，以行為人之侵害行為具
    有故意過失，為其成立要件之一，所謂過失，指行為人雖非
    故意，但按其情節應注意，並能注意，而不注意（最高法院
    100年度台上字第328號判決意旨參照）。
  ㈡原告主張於108年2月11日上午10時40分許，騎乘系爭機車，
    沿嘉義市西區北港路由西往東騎乘於機慢車道，行經該路段
    1000號前，因被告邊開車邊玩手機，惡意逼車、超車，超車
    時原告拍打系爭大客車右邊車廂，被告火大將系爭大客車車
    頭右偏過來撞系爭機車，造成原告受有上開系爭傷害等情，
    固據原告提出道路交通事故當事人登記聯單、診斷證明書、
    受傷照片、醫療費用單據等件為證，然上開證據僅能說明原
    告因系爭事故受有系爭傷害，但無法以此證明被告有原告上
    開所述之被告有邊開車邊玩手機，惡意逼車、超車，超車時
    原告拍打系爭大客車右邊車廂，被告火大將系爭大客車右偏
    過來撞系爭機車之故意或過失行為。
  ㈢又原告請求勘驗監視器及行車紀錄器部分，經本院當庭勘驗
    交通部公路總局嘉義區監理所檢送之有關原告108年2月11日
    行車事故影片資料光碟，勘驗結果略以：⑴檔名「MVI6421」
    ：光碟時間30秒時，路旁女騎士騎乘機車從路旁行駛到機車
    優先道，騎到男騎士的機車前方。此時，男騎士騎乘機車未
    打方向燈，往左偏行到外側快車道，約光碟32秒時，與沿外
    側快車道的系爭大客車右側車身發生碰撞。⑵客運行車紀錄
    器(cam2)：⒈光碟時間10：41：49，系爭大客車在外側快車
    道行駛，男騎士騎乘機車在系爭大客車右前方的機車優先道
    同向行駛。⒉光碟時間10：41：51，路旁有一位女騎士騎乘
    機車從路旁行駛到機車優先道，騎到男騎士機車前方。⒊光
    碟時間10：41：52～10：41：53，男騎士騎乘的機車，未打
    方向燈有向左偏行，機車騎到外側快車道上，車輪壓在線上
    。⑶客運行車紀錄器(cam6)⒈光碟時間10：41：51，系爭大客
    車均行駛在外側快車道，且車身是保持在分隔線內。⒉光碟
    時間10：41：53～10：41：54，男騎士騎乘機車與系爭大客
    車發生碰撞，男騎士及機車均倒向系爭大客車，當時系爭大
    客車是位在外側快車道，男騎士機車的後輪是在外側快車道
    上等情，有本院勘驗筆錄在卷可稽（本院卷2第132至133頁
    ）。經本院詢問上開系爭大客車駕駛及男騎士是否為兩造，
    被告當庭表示上開影片中系爭大客車的駕駛為被告等語（本
    院卷第134頁），依上開勘驗結果，上開事故發生的經過，
    系爭大客車都是駕駛在外側快車道上，且車身是保持在分隔
    線內，並無侵入機車優先道的情形；而原告則當庭表示上開
    男騎士不是原告，上開影片也不是系爭事故的經過，是用別
    的車來抹黑原告，且原告也沒有系爭事故的影片等語（本院
    卷2第133至134頁），加上上開勘驗結果並沒有原告所述邊
    開車邊玩手機，惡意對其逼車、超車並右轉過來撞其機車之
    情節，自難作為有利於原告上開主張之認定。
  ㈣另原告再以道路交通事故現場圖的畫面，被告系爭大客車停
    到慢車道上，並提出其在現場圖上自行繪製其倒地在路側的
    白實線附近（本院卷2第121頁），進而主張被告有侵入慢車
    道對原告逼車、超車及撞車等語。經查，依照道路交通事故
    現場圖（警卷第12頁），被告系爭大客車（即A車）位置雖
    在機車優先道上，然該道路交通事故現場圖上已敘明「A車
    移動」，顯見被告系爭大客車已移動，圖示位置僅是被告移
    動車輛後的最終停止位置。又原告的血跡是落在分隔快慢車
    道的白實線上及附近，此有現場照片在卷可佐（警卷第18頁
    、偵卷第3頁），足認原告倒地位置應在分隔快慢車道的白
    實線上及附近，而非原告在道路交通事故現場圖上自行繪製
    在路側的白實線附近。因此，尚難以道路交通事故現場圖上
    被告系爭大客車最後停止位置在機車優先道上及原告自行繪
    製的倒地位置而遽認被告系爭大客車有侵入機車優先道對原
    告有逼車、超車及撞車之行為。
  ㈤綜上所述，原告雖證明其因系爭事故受有系爭傷害，然其未
    能證明被告於上開時地駕駛系爭大客車有對原告為逼車、超
    車及右轉在慢車道上碰撞系爭機車之事實（即被告有何故意
    或過失之行為），因原告就被告有何故意或過失行為之舉證
    顯有不足，依前開之舉證責任分配原則，不能舉證之不利益
    應歸由原告負擔。
四、從而，原告既然不能證明被告有何責任原因之事實，其依侵
    權行為之法律關係，請求被告給付原告100萬元，為無理由
    ，應予駁回。
五、本件判決基礎已臻明確，兩造其餘主張、陳述並所提證據，
    經審酌後，認與本件判決結果不生影響，爰不一一論列。
六、訴訟費用負擔之依據：民事訴訟法第78條。　　
中　　華　　民　　國　　110 　年　　9 　　月　　29　　日
                  臺灣嘉義地方法院嘉義簡易庭
                                  法　官　周欣怡
以上正本係照原本作成。
如對本判決上訴，須於判決送達後20日內向本庭（嘉義市文化路
308之1號）提出上訴狀（均須按他造當事人之人數附繕本）。
如委任律師提起上訴者，應一併繳納上訴審裁判費。
中　　華　　民　　國　　110 　年　　9 　　月　　29　　日
                                  書記官  葉芳如